【裁判字號】    96,訴,491
【裁判日期】    970421
【裁判案由】    損害賠償
【裁判全文】
臺灣基隆地方法院民事判決               96年度訴字第491號
原      告  甲○○
            丁○○
上  二  人
訴訟代理人  侯傑中律師
複  代理人  張漢榮律師
複  代理人  丙○○
被      告  己○○
訴訟代理人  戊○○
上列當事人間請求損害賠償事件，本院於中華民國97年4月1日言
詞辯論終結，判決如下：
    主  文
被告應分別給付原告甲○○、丁○○新台幣肆佰玖拾捌萬貳仟肆
佰參拾貳元、貳拾萬捌仟捌佰參拾柒元，及均自民國九十六年九
月十三日起至清償日止，按年息百分之五計算之利息。
原告其餘之訴駁回。
訴訟費用新臺幣陸萬捌仟參佰貳拾元由被告負擔新臺幣伍萬壹仟
玖佰貳拾參元，餘由原告甲○○、丁○○各自負擔新臺幣壹萬伍
仟柒佰肆拾壹元、陸佰伍拾陸元。
本判決於原告甲○○、丁○○分別以新台幣壹佰陸拾柒萬元、柒
萬元分別為被告供擔保後，得假執行。但被告如分別以新臺幣肆
佰玖拾捌萬貳仟肆佰參拾貳元、貳拾萬捌仟捌佰參拾柒元為原告
甲○○、丁○○預供擔保，得免為假執行。
原告其餘假執行之聲請駁回。
    事實及理由
甲、程序方面：
    本件被告經合法通知，未於最後言詞辯論期日到場，核無民
    事訴訟法第386條各款所列情形，爰依民事訴訟法第436條第
    2 項、第385條第1項前段規定，准原告之聲請，由其一造辯
    論而為判決。
乙、實體方面：
一、本件原告起訴主張︰
(一)被告己○○於民國95年3月16日，駕駛車號2722-GZ號自小客
    車，沿基隆市○○區○○街往百六街方向行駛，原應注意駕
    駛汽車應注意車前狀況，並隨時採取必要之安全措施，及在
    劃有分向限制線之路段，不得駛入來車道，詎被告於當日下
    午21時15分許，在行經該福五街與百七街交岔路口，依當時
    情形並無不能注意之情事，被告竟疏未注意車前狀況貿然行
    駛，並越過分向限制線進入對向車道，不慎擦撞適時在對向
    車道由原告甲○○騎乘車號PXJ-789號機車後載原告丁○○
    由基隆市○○街左轉進入福五街往實踐路方向之原告人、車
    ，致原告甲○○受有左脛腓骨近端粉碎性骨折合併深部靜脈
    栓塞症、左尾部及左股部挫傷合併坐骨神經損傷、左手及
    左下肢多處擦傷、原告丁○○受有第二腰椎壓迫性骨折、左
    足撕裂傷合併皮膚壞死、右手擦傷等傷害。爰本於侵權行為
    法律關係提起本訴，請求被告賠償原告所受損害。
(二)茲就原告甲○○請求之金額臚列說明於下：
  1.因車禍所支出之醫療費用：新台幣（下同）14,278元。
  2.相當看護費用之損害：原告自95年3月16日起之15日內，因
    車禍受傷無法自理生活，須他人照料，以全日看護工1日之
    看護費2,000元計算，被告應給付看護費30,000元 (2,000
    ×15＝30,000)。
  3.增加生活上需要之費用：原告因本件車禍為利病情痊癒，而
    向東生中藥行購買中藥粉，共計15,600元。
  4.交通費：原告因本件車禍不良於行，於接受醫療期間，須仰
    賴計程車往返醫院、住家間，共支出19,920元。(復健72 趟
    ，往返義一路礦工醫院與住處間之每趟車資250元；門診6
    趟，往返八堵礦工醫院與住處間之每趟車資320元)
  5.不能工作之損害：原告受傷前係從事大型機械之修理工作(
    例如：修理船舶)，原告受傷前每月平均薪資63,071元，原
    告因本件車禍自95年3月16日起至96年9月15日止，無法工作
    ，受有不能工作之薪資損害1,135,278元
  6.減少勞動能力損害：原告因本件車禍受有上開傷害，屬於第
    八級殘廢，以原告受傷前每月平均薪資63,071元計算，參照
    勞工保險條例殘廢等級第八級所喪少勞動能力程度61．52%
    ，他日重新工作每月勢必減少38,801元，原告係48年出生，
    車禍後自96年9月16日起至60歲退休之日止，共計有12 年，
    依民法第193條規定請求被告一次支付，依霍夫曼式計算法
    扣除依法定利率計算之中間利息，被告應1次給付原告4,465
    ,303 元。
  7.機車修復費：原告所有機車因本件車禍受有損壞，修復費用
    20,000元。
  8.精神賠償：原告因本件車禍受傷，除無法正常行走外，甚至
    連工作恐受影響，對身為家庭經濟支柱之原告而言，身體及
    心理受創甚大，爰請求精神賠償1,000,000元。
  9.以上合計共6,700,379元，扣除日後強制險將給付200,000元，
    被告應給付原告6,500,379元。
(三)茲就原告丁○○請求之金額臚列說明於下：
  1.因車禍所支出之醫療費用：2,430元。
  2.不能工作之損害：原告受傷前係受雇於樺帥企業有限公司，
    原告受傷前每月平均薪資15,250元，原告因本件車禍自95年
    3月16日起至95年9月15日止，無法工作，受有不能工作之薪
    資損害91,500元
  3.增加生活上需要之費用：原告因本件車禍，經醫囑需要著長背
    架以利傷處之復原而購買長背架，計5,000元。
  4.精神賠償：原告因本件車禍脊椎受傷，嚴重影響生活，身體
    及心理所受痛苦，非筆墨所能形容，爰請求精神賠償200,00
    0元。
  5.以上合計共298,930元。
(四)併為聲明：(一)被告應給付原告甲○○6,500,379元，及自
    起訴狀繕本送達翌日起至清償日止，按年息5%計算之利息。
    (二)被告應給付原告丁○○298,930元，及自起訴狀繕本送
    達翌日起至清償日止，按年息5%計算之利息。(三)原告願供
    擔保，請准宣告假執行。
二、被告未於最後言詞辯論期日到庭，惟據其以往之陳述，除認
    為原告請求之賠償金額過高外，對於原告其餘主張之事實並
    不爭執，就原告甲○○部分辯稱：原告請求之醫療費用，其
    中健保給付部分應不得請求；中藥費非必要支出；原告受傷
    前之每月薪資數額過高，且原告不能工作之期間及減少勞動
    能力之損害應由專業醫療機構證明；精神上損害賠償金額亦
    過高；其餘看護費、機車修復費、計程車資均無意見等語；
    就原告丁○○部分辯稱：原告請求之醫療費用，其中健保給
    付部分應不得請求；且原告不能工作之期間應由專業醫療機
    構證明；精神上損害賠償金額亦過高；其餘長背架費均無意
    見等語。並聲明：原告之訴及假執行之聲請均駁回；如受不
    利益判決，願供擔保請准免為假執行。
三、原告主張：被告駕車於上開時、地，因疏未注意車前狀況及
    橫越劃有分向限制線之路段，駛入來車道，不慎撞擊對向車
    道之原告人車，致原告2人受有上述傷害等情，並據提出台
    灣礦工醫院甲種診斷證明書各1紙、台灣省基宜區車輛行車
    事故鑑定委員會95年11月15日基宜鑑字第0955003166號函附
    之鑑定意見書為證。被告對其確有上述駕駛過失，致原告2
    人受有上述傷害之情亦不爭執，原告之主張自堪信為真實。
四、按「因故意或過失，不法侵害他人之權利者，負損害賠償責
    任。」；「不法侵害他人之身體或健康者，對於被害人因此
    喪失或減少勞動能力或增加生活上之需要時，應負損害賠償
    責任。」；「不法侵害他人之身體、健康、名譽、自由、信
    用、隱私、貞操，或不法侵害其他人格法益而情節重大者，
    被害人雖非財產上之損害，亦得請求賠償相當之金額。」，
    民法第184 條第1 項前段、第193 條第1 項、第195 條第1
    項前段分別定有明文。本件被告駕車撞擊原告致其受有上開
    傷勢，被告之行為與原告之受傷間，自有相當因果關係，被
    告自應負侵權行為損害賠償之責，從而原告依前揭法條之規
    定，訴請被告賠償其損害，即屬於法有據。茲於原告聲明範
    圍內，審酌其請求損害賠償範圍應否准許，茲分述如下：
(一)原告甲○○部分：
  1.醫療費用：
    原告主張因本件車禍共支出醫療費用14,278元，並提出由臺
    灣礦工醫院附設門診部出具之醫療費用收據等件為證，嗣兩
    造合意醫療費用為4,480元，故原告請求逾4,480元之請求，
    為無理由，應予駁回。
  2.相當於看護費用之損害部分：
    原告主張其自95年3月16日起之15日內，因車禍受傷無法自
    理生活，須他人照料，以全日看護工1日之看護費2,000元計
    算，被告應給付看護費30,000元 (2,000×15＝30,000)。此
    為被告所不爭，原告此部分之請求，為有理由，應予准許。
  3.增加生活上需要之費用：
    原告主張因本件車禍為利病情痊癒，而向東生中藥行購買中
    藥粉，共計15,600元。然原告因本件車禍已在臺灣礦工醫院
    診治，原告並未舉證證明除上開西醫醫療外，尚有接受中藥
    醫療之必要，難認此部分係屬必要之支出，應予駁回。
  4.交通費：
    原告主張因本件車禍不良於行，於接受醫療期間，須仰賴計
    程車往返醫院、住家間，共支出19,920元 (復健72趟，往返
    義一路礦工醫院與住處間之每趟車資250元；門診6趟，往返
    八堵礦工醫院與住處間之每趟車資320元)。被告對此並不爭
    執，原告此部分之請求，為有理由，應予准許。
  5.不能工作之損害：
    原告主張受傷前係從事大型機械之修理工作 (例如：修理船
    舶) ，原告受傷前每月平均薪資63,071元，原告因本件車禍
    自95年3月16日起至96年9月15日止，無法工作，受有不能工
    作之薪資損害1,135,278元，並據提出綵騰實業股份有限公
    司、其盛機械工程有限公司扣繳憑單、宏隆鐵工廠、正誠工
    程行、「長興」、「劉三」、環業機械工程有限公司、正誠
    工程行薪資袋為證。被告否認原告在受傷前每月薪資為
    63,071元，至於是否不能工作及其期間應由專業醫療機構判
    斷，本院乃函詢臺灣區煤礦業同業公會附設臺灣礦工醫院原
    告甲○○因本件車禍受傷在96年9月15日以前能否正常從事
    原大型機械之修理工作？據復以：「甲○○於95年3月16日
    因車禍至本院手術住院，其受傷部位包括左脛骨近端粉碎性
    骨折、左腓骨骨折及左側脛神經、腓神經損傷，骨折合併延
    遲癒合、神經損傷。依96年4月19日最後門診所見，王君不
    可能完全復原，不能久站及負擔重工作，後其於96年4月24
    日起轉診至台北榮總骨科，詳細情況未明。王君長期休息治
    療及復健為實際病情之需要，但不能確定可回復正常工作能
    力。」等語，有臺灣區煤礦業同業公會附設臺灣礦工醫院97
    年1月14日礦醫事字第008號函1紙可參，被告對此亦不爭執
    ，原告於本件車禍後1年1月餘再至臺灣礦工醫院門診，經醫
    生診斷後仍認為不可能完全復原，不能久站及負擔重工作，
    並隨後轉診至台北榮民總醫院，故原告主張因本件車禍在1
    年半內無法回復正常工作，應堪採信；又原告主張其受傷前
    每月薪資為平均薪資63,071元，亦據提出綵騰實業股份有限
    公司、其盛機械工程有限公司扣繳憑單、宏隆鐵工廠薪資袋
    、正誠工程行薪資袋為證，且證人即正誠工程行負責人庚○○於本院審理時結證：「 (提示起訴附件四3月至7月薪資袋
    後問：信封袋上記載正誠、天數、金額是否為你所記載？)
    是」、「 (上面記載之天數、金額是否原告工作的天數及當
    月的薪水？)是」、「 (原告實領的金額是否為薪水袋上填
    寫之金額？)是」等語，證人即宏隆鐵工廠負責人乙○○於
    本院審理時亦結證：「 (提示起訴附件四10月薪資袋後問：
    信封袋上記載天數、金額是否為你們公司的薪水袋？)是」
    、「 (上面記載之時間、金額是否原告在你們公司上班實際
    上班的天數及實際領取的薪水？)是」、「 (原告實領的金
    額是否為薪水袋上填寫之金額？)是」等語，本院質疑為何
    未開立薪資扣繳憑單，證人庚○○稱因為是小工程，且原告
    是好工人，不想讓原告負擔太大，所以沒有開立扣繳憑單，
    證人乙○○則證稱本想等整個工程完工後再一起申報，想不
    到工程拖延那麼久等語，核本件乃係損害賠償之民事事件，
    衡情被告及證人庚○○、乙○○應不可能為取得較高之薪資
    所得，甘冒教唆偽證、偽證之重典而彼此勾串捏造，是證人
    簡隆錫、乙○○之證述應堪採信，從而本件依據綵騰實業股
    份有限公司、其盛機械工程有限公司出具之扣繳憑單，原告
    在94年之薪資所得分別為204,000(94年6至12月)、100,000
    元 (94年1至5月)，再加上經證人乙○○證實確為實質真正
    之宏隆鐵工廠薪資44,800元、36,400元、50,4 00元 (分別
    為94年1月份14工、94年10月12工、15工)、證人庚○○證實
    確為實質真正之正誠工程行薪資20,700元、32,2 00元、
    27,600元、29,900、36,800、32,500、29,900、27,5 00(分
    別為94年3月份9工、94年4月14工、12工、94年5月13工、16
    工、94年6月13工、13工、94年7月11工)，合計94年度全年
    之薪資應為672,70 0元，換算為每月薪資則為56,058元(元
    以下4捨5入)，至於原告所提出未署名之薪資袋 (94年1 月
    、12月)、「長興」薪資袋 (94年3月)、「劉三」薪資袋(94
    年7月、8月、9月)、環業機械工程有限公司薪資袋 (94年11
    月)，被告否認其形式及實質上之真正，此外原告復未能舉
    證證明確有此部分之薪資收入，此部分自應予以剔除不予列
    計，併此敘明。故原告請求被告賠償不能工作之損害在
    1,009,044元 (56,058×18＝1,009,044)範圍內，為有理由
    ，應予准許，逾此數額，為無理由，應予駁回。
  6.減少勞動能力損害：
    原告主張因本件車禍受有上開傷害，屬於第八級殘廢，以原
    告受傷前每月平均薪資63,071元計算，參照勞工保險條例殘
    廢等級第八級所喪少勞動能力程度61．52%，他日重新工作
    每月勢必減少38,801元，原告係48年出生，車禍後自96年9
    月16日起至60歲退休之日止，共計有12年，依民法第193條
    規定請求被告一次支付，依霍夫曼式計算法扣除依法定利率
    計算之中間利息，被告應1次給付原告4,465,303元，並據提
    出由台北榮民總醫院出具之勞工保險殘廢診斷書、勞工保險
    局核定通知書為證。被告對原告提出之勞工保險殘廢診斷書
    勞工保險局核定通知書並不爭執，本院觀諸原告提出由台北
    榮民總醫院出具之勞工保險殘廢診斷書、勞工保險局核定通
    知書，原告因車禍倒地受有左脛骨粉碎骨折延遲癒合併神經
    損傷等傷害，符合勞工保險殘廢給付標準表第142項障害項
    目「一下肢三大關節中，有二大關節遺存有顯著運動障害者
    」之情況，復參諸臺灣區煤礦業同業公會附設臺灣礦工醫院
    97年1月14日礦醫事字第008號函載：「甲○○．．．不能確
    定可回復正常工作能力。(2)依王君最後門診的傷勢情況，有
    可能遺存左膝及左踝關節顯著運動障害。」等語，原告所遺
    存之左膝及左踝關節顯著運動障害，終其一生均無法痊癒，
    原告自於勞動年齡（勞工於滿60歲退休）之期間內，受有減
    少勞動能力之損害；而依勞工保險殘廢給付標準表所示，原
    告一下肢二大關節遺存運動障害，其殘廢等級為8，依各殘
    廢等級喪失或減少勞動能力比率表為喪失61.52%之勞動能力
    。又原告因本件車禍受傷前之每月平均薪資有56,058元，亦
    如前述，則原告自96年9月16日起 (96年9月15日以前原告已
    請求如前所述之不能工作損失）至108年5月25日退休之前(
    按原告係48年5月26日出生)，計有11年8個月又10日，約11.
    69個月 (11又250／360)受有減損工作能力之損失，以霍夫
    曼係數9．00 000000扣除中間利息，原告此期間之勞動能力
    損失為3,733, 427元【計算式：56,058元（每月薪資）×12
    個月＝672,69 6元；672,696元×61.52%＝413,843元】，總
    計原告因減少勞動能力，而於現在得一次請求賠償之金額，
    依年別百分之5複式霍夫曼計算法（第1年不扣除中間利息）
    計算，為3,733,427元[413,843/(1+0.05*1)+413,843/(1+0.
    05*2)+ 413,843/(1+0(1+0.05*3)+413,843/(1+0.05*4)+413
    ,843/(1+0.0 5*5)+413,843 /((1+0.05*6)+413,843/(1+0.
    05*7)+413,84 3/(1+0.05*8)+41)+413,843/(1+0.05*9)+413
    ,843/(1+0.05*10)+ 413,843/(13/(1+0.05*11)+0.69*.69*(
    413,843/(1+0.05*12)-41 3,843/(1+0.05*11))] ，原告此
    部分請求給付在3,733,427元範圍內，為有理由，應予准許
    ，逾此部分應予駁回。
  7.機車修復費：
    原告主張其所有機車因本件車禍受有損壞，修復費用20,000
    元。此為被告所不爭執，原告此部分之請求，為有理由，應
    予准許。
  8.精神賠償：
    按慰撫金之多寡，應斟酌雙方之身分、地位、資力與加害之
    程度及其他各種情形核定相當之數額，亦即金額是否相當，
    自應依實際加害情形與被害人所受之痛苦及雙方之身分、地
    位、經濟狀況等關係決定之。本件原告因被告之侵權行為，
    受有左脛腓骨近端粉碎性骨折合併深部靜脈栓塞症、左尾
    部及左股部挫傷合併坐骨神經損傷、左手及左下肢多處擦傷
    等傷害，無論肉體及精神上均受有痛苦，原告自得請求精神
    慰藉金。本院斟酌原告之年齡、傷勢、身心所受折磨及審酌
    兩造之身分、地位、經濟能力等一切情狀，認原告請求之非
    財產上損害賠償即慰撫金1,000,000元，尚嫌過高，應予核
    減為400,000元，始屬公允，逾此數額之請求，則無理由。
  9.再按，保險人依本法規定給付之保險金，視為加害人或被保
    險人損害賠償金額之一部分；加害人或被保險人受賠償請求
    時，得扣除之，修正前強制汽車責任保險法第30條（94年2
    月5日修正後為同法第32條）定有明文。查，原告因系爭車
    禍受領強制汽車責任保險理賠金234,439元 (醫療費用34,43
    9元、200,000元)，則原告所得請求金額自應扣除上列保險
    理賠金。
 10.從而，原告因本件車禍所受之損失合計4,982,432元 (計算
    式：4,480＋30,000＋19,920＋1,009,044＋3,733,427＋20,
    00 0＋400,000－234,439＝4,982,432）。
(二)原告丁○○部分：
  1.醫療費用：
    原告主張因本件車禍共支出醫療費用2,430元，並提出由臺
    灣礦工醫院附設門診部出具之醫療費用收據等件為證，嗣兩
    造合意醫療費用為1,030元，故原告請求逾1,030元之請求，
    為無理由，應予駁回。
  2.增加生活上需要之費用：
    原告主張因本件車禍為利病情痊癒，經醫囑購買長背架穿戴
    ，共計5,000元，並提出重新傷殘用具製造廠有限公司訂製
    單為證。被告對此亦不爭執，原告此部分之請求，為有理由
    ，應予准許。
  3.不能工作之損害：
    原告主張受傷前係受雇樺帥企業有限公司，受傷前每月薪資
    15,250元，原告因本件車禍自95年3月16日起至95年9月15日
    止，無法工作，受有不能工作之薪資損害91,500元，並提出
    樺帥企業有限公司扣繳憑單為證。被告對於原告在受傷前每
    月薪資為15,250元一節並不爭執，至於是否不能工作及其期
    間應由專業醫療機構判斷，本院乃函詢臺灣區煤礦業同業公
    會附設臺灣礦工醫院原告丁○○因本件車禍受傷在95年9月
    15日以前能否正常從事原作業員之工作？據復以：「丁○○
    於民國95年3月18日被診斷為第二節腰椎壓迫性骨折，需穿
    戴背架且三個月內不宜久站或久坐，約半年內不宜搬東西或
    提重物。」等語，有臺灣區煤礦業同業公會附設臺灣礦工醫
    院97年1月14日礦醫事字第008號函1紙可參，被告對此亦不
    爭執，是原告主張其因本件車禍後在半年內無法工作，應堪
    採信，故原告請求被告賠償不能工作之損害91,500元 (15,2
    50×6＝91,500)，為有理由，應予准許。
  4.精神賠償：
    按慰撫金之多寡，應斟酌雙方之身分、地位、資力與加害之
    程度及其他各種情形核定相當之數額，亦即金額是否相當，
    自應依實際加害情形與被害人所受之痛苦及雙方之身分、地
    位、經濟狀況等關係決定之。本件原告因被告之侵權行為，
    受有第二腰椎壓迫性骨折、左足撕裂傷合併皮膚壞死、右手
    擦傷等傷害，無論肉體及精神上均受有痛苦，原告自得請求
    精神慰藉金。本院斟酌原告之年齡、傷勢、身心所受折磨及
    審酌兩造之身分、地位、經濟能力等一切情狀，認原告請求
    之非財產上損害賠償即慰撫金20 0,000元，尚嫌過高，應予
    核減為120,000元，始屬公允，逾此數額之請求，則無理由
    。
  5.原告因系爭車禍受領強制汽車責任保險理賠金8,693元 ( 醫
    療費用8,693元)，則原告所得請求金額自應扣除上列保險理
    賠金。
  6.從而，原告因本件車禍所受之損失合計208,837元 (計算式
    ：1,030＋5,000＋91,500＋120,000－8,693＝208,837）。
五、按給付有確定期限者，債務人自期限屆滿時起，負遲延責任
    。給付無確定期限者，債務人於債權人得請求給付時，經其
    催告而未為給付，自受催告時起，負遲延責任。其經債權人
    起訴而送達訴狀，或依督促程序送達支付命令，或為其他相
    類之行為者，與催告有同一之效力。又遲延之債務，以支付
    金錢為標的者，債權人得請求依法定利率計算之遲延利息。
    民法第229 條第1 項、第233 條第1 項分別定有明文。查本
    件原告因被告侵權行為受有損害，得請求被告賠償損害，已
    如前述，惟被告給付損害賠償之義務，並非定有確定期限，
    必待原告催告而未為給付，被告始負遲延責任，本件原告係
    以起訴方式請求被告給付損害賠償，依法原告得請求自起訴
    狀繕本送達之翌日起依年率百分之5計算之法定遲延利息。
六、縱上各述，原告甲○○、丁○○基於侵權行為損害賠償請求
    權，訴請被告各賠償原告甲○○、丁○○4,982,432元、208
    ,837 元及自96年9月13日（原告請求之利息係自起訴狀繕本
    送達翌日起算，本院併將本件起訴狀繕本隨同96年9月12 日
    調解期日通知書送達被告，迄今該調解期日之送達證書尚未
    回復，因此無法知悉被告收受起訴狀繕本之確切日期，然因
    被告已於96年9月12日到庭調解，足以認定被告至遲在96年9
    月12日以前 (含當日) 已收受該調解期日通知書及起訴狀繕
    本，因此本院乃以96年9月13日為被告收受起訴狀繕本之翌
    日，併此敘明）起至清償日止，按年息百分之5計算之法定
    遲延利息範圍內，為有理由，應予准許，逾此範圍之請求，
    則無理由，應予駁回。
七、本件兩造陳明願供擔保，聲請宣告假執行及免為假執行，就
    原告勝訴部分，經核均無不合，爰各酌定相當之擔保金額准
    許之。至於原告其餘敗訴部分所為假執行之聲請，因該部分
    訴之駁回而失所依據，自不應准許，併予駁回之。
八、據上論結，原告之訴為一部有理由、一部無理由，依民事訴
    訟法第385條第1項前段、第79條、第85條第1項但書、第87
    條第1項、第390條第2項、第392條第2項，判決如主文。
中    華    民    國    97     年    4    月    21    日
                  民事庭法  官  徐世禎
以上正本係照原本作成。
對於本件判決如有不服，應於收受送達後20日內向本院提出上訴
書狀，敘述上訴之理由，上訴於臺灣高等法院，並按他造當事人
之人數附具繕本。
中    華    民    國    97     年    4    月    21    日
                        書記官  周素秋


司法院資訊處製作；財團法人民間司法改革基金會備份。
